【裁判字號】    92,交聲,579
【裁判日期】    920714
【裁判案由】    聲明異議
【裁判全文】
臺灣臺中地方法院交通事件裁定                    九十二年度交聲字第五七九號
    原處分機關  交通部公路總局台中區監理所
    異議人即
    受處分人    甲○○
右列受處分人因違反道路交通管理處罰條例案件，對於交通部公路總局台中區監理所
九十二年五月二十六日所為之裁決（中監違字第裁六○─Ｇ00000000號裁決
書），聲明異議，本院裁定如左：
    主  文
異議駁回。
    理  由
一、原處分機關略以：本案係台中市警察局交通隊逕行舉發受處分人甲○○所有之車
    號３Ｑ─６５１０號自小客車於九十年九月二十二日十時三分許，在台中市○○
    路、工學路口處，因「駕車行經有燈光號誌管制之交岔路口闖紅燈」違規，受處
    分人未於應到案日期前提出申訴，該所遂於九十二年五月二十六日以中監違字第
    裁六○─Ｇ00000000號裁決書，裁處罰鍰新台幣五千四百元整，並記違
    規點數三點，逾期則依裁決書處罰主文規定裁處，於法並無不合等語。
二、本件異議人即受處分人甲○○則以：本件違規通知單因異議人戶籍變動後無法收
    取違規通知單，過程中雖曾主動辦理更正戶籍所在地，卻因車輛尚有貸款未清償
    完畢，暫時無法更動車籍資料，或因此被加重罰責；另本件違規實因復興路與工
    學路紅綠燈標誌設有左轉燈號，更因復興路口右側有公車進出站牌，異議人因左
    轉道被擋，為避免交通擁塞，才直行至路口等待通過，不料被誤認為闖紅燈逕行
    告發，造成權益受損，爰聲明異議云云。
三、按汽車駕駛人，行經有燈光號誌管制之交岔路口闖紅燈者，處新台幣一千八百元
    以上五千四百元以下罰鍰，並記違規點數三點，道路交通安全規則第一百零二條
    第一項第一款，道路交通管理處罰條例第五十三條、第六十三條第一項第三款分
    別定有明文。經查本件違規單寄送地址「台中市○區○○街三十一之五號」即為
    異議人當時設籍居住之所在，有本院九十二年六月二十七日製作之公務電話紀錄
    表一紙可參，而該舉發通知單因「查無此人」而退回原舉發單位，原舉發單位遂
    依法辦理公示送達，以完成法定送達程序，此有台中市警察局九十一年六月二十
    八日中市警交字第０９１００１１０３４－１函即隨函檢送之「退單公示註記移
    送表」一紙可參，故該舉發通知單已生合法送達之效力無訛。另本件異議人駕車
    行經有燈光號誌管制之交岔路口闖紅燈違規一節，有採證相片一紙在卷可稽，雖
    異議人辯稱當時因左轉道被擋，為避免交通擁塞，才直行至路口等待通過卻被誤
    認為闖紅燈云云，惟異議人仍應等待綠燈亮起始可進入路口，故異議人於紅燈亮
    起後四輪越線駛入路口之行為即屬闖紅燈違規。從而，受處分人既有前揭違規行
    為，原處分機關據以援引上開規定，裁處受處分人罰鍰新台幣五千四百元整，並
    記違規點數三點，逾期則依裁決書處罰主文規定裁處，並無不當。本件異議為無
    理由，應予駁回。
四、據上論斷，應依道路交通管理處罰條例第八十七條第二項、道路交通案件處理辦
    法第十九條，裁定如主文。
中      華      民      國    九十二    年    七        月   十四       日
                                        臺灣臺中地方法院交通法庭
                                            法  官   王  靜  秋
右正本證明與原本無異。
如不服本裁定應於送達後五日內向本院提出抗告狀。
                                            書記官
中      華      民      國    九十二    年    七       月   十四       日


司法院資訊處製作；財團法人民間司法改革基金會備份。
